臺灣臺南地方法院刑事判決　　　　　　　100年度易字第963號
公　訴　人　臺灣臺南地方法院檢察署檢察官
被　　　告　鄭旭哲
上列被告因竊盜案件，經檢察官提起公訴（100年度偵字第7444號）
，本院判決如下：
    主  文
鄭旭哲犯竊盜罪，處有期徒刑伍月，如易科罰金，以新臺幣壹仟
元折算壹日。
    事  實
一、鄭旭哲意圖為自己不法之所有，於民國100年3月15日上午8
    時50分許，騎乘其所有車牌號碼M6N—685號普通重型機車，
    行經臺南市○區○○路1020號「龍鳳早餐店」前，見楊媄夙
    進入該店購買早餐，竟趁其不注意之際，逆向碰撞楊媄夙停
    放在該處之車牌號碼LV7－715號普通重型機車致倒地後，徒
    手竊取楊媄夙所有置於該機車上之皮包1只（內有現金新台
    幣6600元、西班牙Loewe皮夾1只、德國AIGNER皮夾1只、SOG
    O禮券1000元、身分證、駕駛執照、行照、金融卡7張、存摺
    及行動電話2支），得手後逕行駕車逃逸，適有在「龍鳳早
    餐店」工作之劉根源見狀目擊記下車號後，交由到場處理之
    員警調查始循線查悉上情。
二、案經楊媄夙訴由臺南市政府警察局第五分局移送台灣台南地
    方法院檢察署檢察官偵查起訴。
    理  由
一、查本院認定事實所引用之下列證據資料（包含供述證據、文
    書證據等），並無證據證明係公務員違背法定程序所取得。
    又被告、檢察官於本院審判期日中對本院所提示之被告以外
    之人審判外之供述，包括供述證據、文書證據等證據，就證
    據能力均未表示爭執，而迄至言詞辯論終結前亦未再聲明異
    議，經核亦無顯有不可信之情況與不得作為證據之情形，本
    院審酌上開證據資料製作時之情況，尚無違法不當及證明力
    明顯過低之瑕疵，認為以之作為證據應屬適當，是依刑事訴
    訟法第159條至第159條之5規定，本院所引用之供述證據及
    文書證據等，如下揭所示均有證據能力，合先敘明。
二、訊之被告鄭旭哲矢口否認上開犯行，辯稱：上開犯行與伊無
    關，不能因為伊有前科，就認定伊涉犯本案，車牌號碼M6N-
    685號機車放於住處地下室車庫，車輛可能遭前妻或前妻友
    人騎走，員警、檢察官如要起訴伊，應提出類似照片之積極
    證據來證明云云。經查：
  (一)被害人楊美夙如何於上揭時、地，因所騎乘車牌號碼LV7－7
    15號機車遭車號M6N—685號普通重型機車撞倒後，被竊取置
    於該機車上之皮包1只（內有現金新台幣6600元、西班牙Loe
    we皮夾1只、德國AIGNER皮夾1只、SOGO禮券1000元、身分證
    、駕駛執照、行照、金融卡7張、存摺及行動電話2支），行
    竊者得手後逃離現場之事實，業據證人楊媄夙於偵查中證稱
    ：「（問：100年3月15日上午在龍鳳早餐店前有無東西被偷
    ？）有」、「（問：被偷何物？）皮包，裡面有身分證、信
    用卡、提款卡、手機二支、現金六千多元、駕照、行照、印
    章等」、「我進入早餐店，聽到機車倒下，我趕快衝出去，
    我看見有一台機車逆向逃走，因為我的機車置物箱鑰匙壞掉
    整個倒出來，只發現皮包不見，其他不值錢的東西掉在地上
    」、（問：偷你皮包的機車車號是何人記下來的？）是早餐
    店的老闆的兒子，他記下車號給我，我交給警察」（見偵查
    卷第35頁-36頁）等語屬實。
  (二)而上開騎乘車號M6N—685號普通重型機車撞倒車號LV7－715
    機車並竊取置物箱內之皮包等物者為被告鄭旭哲，亦據目擊
    者鄭旭哲於偵查中結證：「（問：3月15日早上有無目擊早
    餐店前機車遭竊之事），有目擊到部分」、「（問：看到的
    情形？）一位女性客人的機車停在我家店門口左側，我聽到
    機車倒下去的聲音轉頭去看，有一位藍色機車騎士戴安全帽
    逆向倉促騎走，是店內女客人跑出來看時說他包包被拿走，
    我有記下車牌的號碼提供給那位女客人]、「問：（提示二
    次警詢筆錄並告以要旨）為何第一次稱未看清楚對方長相而
    在第二次卻能夠指認照片？）因為第一次警察有給我看一張
    相片，但我覺得不是那一位，但在第二次指認的六個人當中
    ，編號一的人跟我當天看到的那一位騎士很像」、「（問：
    （覺得很像的特徵在何處？）雖然對方是有戴紫色安全帽，
    但是我有看到他的臉，他的臉很像，所以我才作照片的指認
    」等語明確（見偵查卷第42-43頁），並有台南市政府警察
    局第五分局受理各類報案記錄表、指認犯罪嫌疑人紀錄表附
    卷可參（見警卷第10頁、第20頁）。
  (三)再車牌號碼M6N-685號機車為被告所有，於100年3月15日並
    無失竊記錄，有車籍系統查詢表附卷可參（見警卷第24頁）
    ，而被告偵查中辯稱該上開機車停放在高雄市內湖區○○○
    路40巷1弄40號住處地下室，平日很少騎用，前妻林玉燕返
    回住處時可能會騎用等語（見警卷第2頁），經檢察官傳喚
    林玉燕並提示其使用之0000000000號手機通聯紀錄後林玉燕
    證稱100年3月15日人在新北市或桃園縣地區並未返回高雄市
    等情，亦據林玉燕於偵查中結證屬實（見偵查卷第22頁），
    則被告辯稱車牌號碼M6N-685號機車於100年3月15日可能係
    其前妻林玉燕或林玉燕之友人騎乘，即可排除。
  (四)此外，被告前曾於100年1月10日12時12分許，騎乘上開機車
    ，至高雄市○○區○○街89號前，趁劉美雲下車購物不注意
    之際，徒手竊取置於劉美雲機車置物箱內之手提包，因此經
    台灣高雄地方法院檢察署檢察官以該署100年度偵字第8087
    號聲請簡易判決處刑，後經台灣高雄地方法院100年簡字第2
    865號判決判處有期徒刑參月確定等情，亦經本院調閱上開
    刑事卷核閱無誤，而本件被告被訴犯行，與上開判決確定犯
    行，犯罪手法如出一轍，益徵被害人陳美夙機車置物箱內之
    皮包等物確為被告所竊取無訛。
  (五)綜上，本件事證明確，被告前開所辯，無非圖卸刑責之詞，
    實難憑採，應依法論科。
二、核被告所為，係犯刑法第320條第1項竊盜罪。審酌被告不思
    正當方法獲取生活資費，而竊盜他人財物，且短期內屢以相
    同手法犯之，犯後復否認犯行，毫無悔改之意，態度不佳等
    一切情狀，爰量處如主文所示之刑，並諭知易科罰金之折算
    標準，以為懲儆。
據上論斷，應依刑事訴訟法第284條之1，第299條第1項前段，刑
法第320條第1項、第41條第1項前段，刑法施行法第1條之1，判
決如主文。
本案經檢察官楊書琴到庭執行職務。
中    華    民    國   100    年    9     月    28    日
                        刑事第九庭    法  官  黃堯讚
以上正本證明與原本無異
如不服本判決應於收受本判後10日內向本院提出上訴書狀，並應
敘述具體理由。其未敘述上訴理由者，應於上訴期間屆滿後20日
內向本院補提理由書狀（均須按他造當事人之人數附繕本）「切
勿逕送上級法院」。
                                      書記官  許雅華
中    華    民    國   100    年    9     月    29    日
中華民國刑法第320條
（普通竊盜罪、竊佔罪）
意圖為自己或第三人不法之所有，而竊取他人之動產者，為竊盜
罪，處5  年以下有期徒刑、拘役或 5 百元以下罰金。
意圖為自己或第三人不法之利益，而竊佔他人之不動產者，依前
項之規定處斷。
前二項之未遂犯罰之。